臺灣基隆地方法院民事判決　　　　　　　　　　　　九十一年度基簡字第三三八號
　　原　　　告　乙○○
　　訴訟代理人　丙○○
　　被　　　告　丁　○
　　　　　　　　己○○
　　　　　　　　辛○○
　　　　　　　　庚○○
　　　　　　　　戊○○
　　　　　　　　甲○○○
右當事人間請求返還房屋等事件，本院判決如左：
    主    文
原告之訴駁回。
訴訟費用由原告負擔。
    事實及理由
一、按原告之訴，依其所訴之事實，在法律上顯無理由者，法院得不經言詞辯論，逕
　　以判決駁回之，民事訴訟法第二百四十九條第二項定有明文。
二、原告起訴主張被告丁○自民國六十六年間讓原告居住坐落基隆市○○區○○段鹿
    寮小段一○○地號土地上門牌號碼基隆市七堵區○○○路十六號房屋（以下簡稱
    系爭房屋），原告則每月給付新台幣（下同）三百元之代價，雙方並未簽訂租賃
    契約，嗣被告丁○於八十年五月九日清理原告置放在系爭房屋內之物品，並將房
    屋上鎖，致原告無房屋可居住，並由其子女即被告己○○、辛○○、庚○○、戊○○、甲○○○對原告提起訴訟，故請求被告丁○、己○○、辛○○、庚○○、
    戊○○、甲○○○返還系爭房屋。
三、經查，系爭房屋為被告己○○、庚○○、戊○○、辛○○、甲○○○所有，其中
    如附圖所示Ｂ、Ｃ部分前由被告丁○於六十幾年間代理上開被告以每月新台幣（
    下同）三百元出租與原告，另原告無權占有如附圖所示Ａ、Ｄ、Ｅ部分，經被告
    己○○、庚○○、戊○○、辛○○、甲○○○依土地法第一百條第一款終止租約
    ，請求原告遷讓交還系爭房屋Ｂ、Ｃ部分，另依所有物返還請求權，請求原告遷
    讓交還系爭房屋Ａ、Ｄ、Ｅ部分，經本院於七十九年九月三日以七十九年度簡字
    第三九號及於八十年三月四日以七十九年度簡上字第一號判決原告應將系爭房屋
    Ａ、Ｂ、Ｃ、Ｄ、Ｅ部分全部遷讓交還被告己○○、庚○○、戊○○、辛○○、
    甲○○○確定在案，並經本院實施強制執行等情，業經本院依職權調閱上開七十
    九年度簡上字第一號請求返還租賃房屋事件歷審民事卷宗核閱無誤。本件原告自
    承其非系爭房屋之所有權人，而由被告丁○代理被告己○○、庚○○、戊○○、
    辛○○、甲○○○出租系爭房屋與原告之租賃關係，亦經被告己○○、庚○○、
    戊○○、辛○○、甲○○○合法終止，原告已無占有使用系爭房屋之正當權源，
    應可認定。原告復未主張其他請求被告丁○、己○○、辛○○、庚○○、戊○○
    、甲○○○返還系爭房屋之法律關係，參以原告前曾起訴請求被告己○○返還系
    爭房屋Ｆ、Ｇ部分，亦經本院認系爭房屋無原告所指之Ｆ、Ｇ部分，且原告未舉
    證證明有何請求被告己○○返還系爭房屋Ｆ、Ｇ部分之法律關係，於九十年十月
    二十六日以九十年度基簡字第四七九號及於九十一年三月二十日以九十一年度簡
    上字第八號判決駁回原告之訴確定在案，亦經本院依職權調閱上開民事事件卷宗
    核閱屬實，原告此次復僅憑曾居住系爭房屋，因被告丁○將房屋鎖住，不讓原告
    居住，及被告己○○、辛○○、庚○○、戊○○、甲○○○對原告提起訴訟等事
    實，即請求被告丁○、己○○、辛○○、庚○○、戊○○、甲○○○返還系爭房
    屋，顯屬無據。
四、從而，本件原告之訴，依原告所訴之事實，在法律上顯無理由，依首揭規定，應
    不經言詞辯論，逕以判決駁回之。
據上論結，本件原告之訴為無理由，依民事訴訟法第二百四十九條第二項、第七十八
條，判決如主文。
中　　　華　　　民　　　國　　九十一　　年　　九　　　月　　　二　　　日
~B臺灣基隆地方法院基隆簡易庭
~B　　　　法　　　官　陳湘琳
右正本證明與原本無異。
對於本件判決如有不服，應於收受送達後二十日內向本院提出上訴書狀，上訴於本院
合議庭，並按他造當事人之人數附具繕本。
~B　　　　法院書記官　黃致祥
中　　　華　　　民　　　國　　　九十一　　　年　　　九　　　月　　二　　日
